【裁判字號】    98,易,105
【裁判日期】    980331
【裁判案由】    贓物等
【裁判全文】
臺灣士林地方法院刑事判決               98年度易字第105號
公  訴  人  臺灣士林地方法院檢察署檢察官
被      告  戊○○
            丁○○
            乙○○
            甲○○
上列被告因竊盜等案件，經檢察官提起公訴（97年度偵字第
16510 號、98年度偵字第1599號、第2057號）及追加起訴（98年
度偵字第2788號、第2792號），被告為有罪之陳述，本院合議庭
裁定由受命法官獨任以簡式審判程序進行審理，並判決如下：
    主  文
戊○○犯刑法第三百二十一條第一項第一、二、三、四款之竊盜
罪，累犯，處有期徒刑貳年陸月。
丁○○犯刑法第三百二十一條第一項第一、二、三、四款之竊盜
罪，累犯，處有期徒刑貳年。
乙○○犯刑法第三百二十一條第一項第一、二、三、四款之竊盜
罪，累犯，處有期徒刑貳年肆月；又共同犯毀壞安全設備竊盜罪
，累犯，處有期徒刑拾月，扣案之手套貳雙，沒收之。應執行有
期徒刑年，扣案之手套貳雙，沒收之。
甲○○寄藏贓物，處有期徒刑伍月，如易科罰金，以新臺幣壹仟
元折算壹日。緩刑年。
    事實及理由
一、本件犯罪事實、證據，均引用起訴書、追加起訴書（如附件
    ）之記載，並補充如下：
    (一)事實部分：起訴書犯罪事實欄二「臺北市○○區○○路
        某汽車旅館」應更正為「臺北市○○區○○路法皇商務
        飯店」、「破壞丙○○住處大門」應補充更正為「踰越
        陳住處圍牆，並毀壞鋁門門鎖」
    (二)證據部分：
    １、被告戊○○、丁○○、乙○○、甲○○於本院審理中之
        自白。
    ２、偵查卷附贓物照片12張、認領照片37張（第16510 號偵
        查卷(一)第27至32頁、第87頁參照）；現場勘查照片簿（
        第16510 號偵查卷(二)第93至131 頁參照）。
二、程序事項：
    (一)按「有左列情形之一者，為相牽連之案件：一一人犯數
        罪者。二數人共犯一罪或數罪者。三數人同時在同一處
        所各別犯罪者。四犯與本罪有關係之藏匿人犯、湮滅證
        據、偽證、贓物各罪者」，刑事訴訟法第7 條定有明文
        。又於第一審辯論終結前，得就與本案相牽連之犯罪或
        本罪之誣告罪，追加起訴，同法第265 條第1 項亦載之
        甚詳。茲檢察官就被告乙○○另於民國97年12月25日晚
        間犯加重竊盜罪（一人犯數罪），於辯論終結前，具狀
        向本院追加起訴，於法尚無不合。
    (二)又本案被告戊○○、丁○○、乙○○、甲○○所犯者，
        均非為死刑、無期徒刑、最輕本刑為3 年以上有期徒刑
        之罪或高等法院管轄第一審案件，其於準備程序進行中
        ，先就被訴事實為有罪之陳述，經告知其簡式審判程序
        之旨，並聽取公訴人、被告之意見後，本院業已依刑事
        訴訟法第273 條之1 第1 項之規定，裁定由受命法官獨
        任以簡式審判程序進行本案之審理。
三、論罪科刑：
    (一)起訴部分，被告戊○○、丁○○、乙○○所為，均係犯
        刑法第321 條第1 項第4 款、第3 款、第2 款、第1 款
        之結夥三人以上，攜帶兇器，毀壞安全設備，於夜間侵
        入住宅竊盜罪，被告甲○○則係犯刑法第349 條第2 項
        之寄藏贓物罪。被告戊○○、丁○○、乙○○與鍾陸益
        、「陳董」就上開加重竊盜犯行間有犯意聯絡及行為分
        擔，應論以共同正犯。
    (二)追加起訴部分，被告乙○○係犯刑法第321 條第1 項第
        2 款之毀壞安全設備竊盜罪。被告乙○○與「阿祥」就
        上開犯行間有犯意聯絡及行為分擔，應論以共同正犯。
    (三)被告乙○○就(一)(二)所示兩罪，犯意各別，行為互異，應
        予分論併罰。被告戊○○、丁○○、乙○○前曾受如起
        訴書所載有期徒刑之執行，此有臺灣高等法院被告前案
        紀錄表附卷可考，其於有期徒刑之執行完畢後，5 年以
        內故意再犯本件有期徒刑以上之罪，均為累犯，應加重
        其刑。又追加起訴被告乙○○竊盜部分，係由警方於97
        年12月27日搜索查獲部分贓物，經通知被害人於98年1
        月19日認領取回，嗣於98年2 月3 日向被告乙○○詢問
        來源後，經被告乙○○自白竊盜犯行，顯非係犯罪未遭
        發覺前自首犯行，此部分應無自首減刑規定之適用，附
        此敘明。
    (四)本院審酌被告戊○○、丁○○、乙○○不思循正當管道
        獲取財物，竟因貪圖利得而結夥行竊，且於事前多次勘
        查現場地形，更見其計畫性之犯罪模式，其所為嚴重危
        害社會秩序；又本件失竊物品價值高達新臺幣數千萬元
        以上，業經告訴人丙○○指證在卷，依被告戊○○供稱
        事成後預計抽取一成利潤計算（98年3 月17日審判筆錄
        參照），被告因本件犯罪之預期利益高達數百萬元以上
        ；另被告甲○○明知贓物而受寄藏放之行為，影響被害
        人追回贓物，法治觀念容有偏差；併慮及被告犯罪手法
        、主從分工模式、失竊財物價值、被害人所受損害、被
        告犯後態度暨檢察官求刑等一切情狀，分別量處如主文
        所示之刑，被告乙○○部分定其應執行之刑，被告甲○○部分則諭知易科罰金之折算標準。
    (五)又被告甲○○前未曾因故意犯罪受有期徒刑以上刑之宣
        告，有本院卷附臺灣高等法院被告前案紀錄表可稽，本
        院認其經此教訓後，當知警惕，應無再犯之虞，因認其
        所受宣告之刑，以暫不執行為適當，併予宣告緩刑3 年
        ，以勵來茲，用啟自新。
    (六)扣案之手套2 雙，係被告乙○○所有供犯追加起訴竊盜
        犯行所用之物，業經其供承在卷（98年3 月17日審判筆
        錄第6 頁參照），爰依法宣告沒收之。至起訴部分之竊
        盜犯行所使用之鐵撬、頭套、手套等物，因未據扣案，
        且依被告乙○○、丁○○之供述，上開工具已於作案後
        丟棄（本院卷第40頁參照），為免日後執行困難，爰不
        予宣告沒收。
    (七)檢察官另以被告戊○○、丁○○、乙○○有犯罪之習慣
        ，建請諭知強制工作，以資矯治等語。惟按保安處分係
        針對受處分人將來之危險性所為之處置，以達教化、治
        療之目的，為刑罰之補充制度，保安處分中之強制工作
        ，旨在對嚴重職業性犯罪及欠缺正確工作觀念或無正常
        工作因而犯罪者，強制其從事勞動，學習一技之長及正
        確之謀生觀念，使其日後重返社會，能適應社會生活。
        然保安處分之措施亦含社會隔離、拘束身體自由之性質
        ，其限制人民之權利，實與刑罰同，自應受比例原則之
        規範，使保安處分之宣告，與行為人所為行為之嚴重性
        、行為人所表現之危險性，及對行為人未來行為之期待
        性相當（最高法院91年度台上字第4625號判決意旨參照
        ）。經查，被告戊○○、丁○○、乙○○本次行竊財物
        之價值雖鉅，然綜合其所為之嚴重性、所表現之危險性
        及對其未來之期待性等情以觀，本院認所宣告應執行之
        有期徒刑已與各該被告犯行之處罰相當，尚無令被告於
        刑之執行前入勞動場所強制工作之必要，特此敘明。
四、適用之法律依據：
    刑事訴訟法第265 條第1 項、第273 條之1 第1 項、第299
    條第1 項前段、第310 條之2 、第454 條，刑法第28條、第
    321 條第1 項第1 款、第2 款、第3 款、第4 款、第349 條
    第2 項、第47條第1 項、第41條第1 項前段、第51條第5 款
    、第74條第1 項第1 款、第38條第1 項第2 款，刑法施行法
    第1 條之1 。
本案經檢察官蔡啟文到庭執行職務。
如不服本判決，得自收受送達之日起10日內，向本院提起上訴。
中    華    民    國    98    年    3     月    31    日
                  刑事第六庭法  官    楊皓清
以上正本證明與原本無異。
如不服本判決應於收受判決後10日內向本院提出上訴書狀，並應
敘述具體理由：其未敘述上訴理由者，應於上訴期間屆滿後20日
向向本院補提理由書（均須按他造當事人之人數附繕本）「切勿
逕送上級法院」。
                             書記官   朱俶伶
中    華    民    國    98    年    3     月    31    日
附錄論罪法條：
中華民國刑法第321條
犯竊盜罪而有左列情形之一者，處 6 月以上、 5 年以下有期徒
刑：
一、於夜間侵入住宅或有人居住之建築物、船艦或隱匿其內而犯
    之者。
二、毀越門扇、牆垣或其他安全設備而犯之者。
三、攜帶兇器而犯之者。
四、結夥三人以上而犯之者。
五、乘火災、水災或其他災害之際而犯之者。
六、在車站或埠頭而犯之者。
前項之未遂犯罰之。
中華民國刑法第349條
收受贓物者，處 3 年以下有期徒刑、拘役或 5 百元以下罰金。
搬運、寄藏、故買贓物或為牙保者，處 5 年以下有期徒刑、拘役
或科或併科 1 千元以下罰金。
因贓物變得之財物，以贓物論。


司法院資訊處製作；財團法人民間司法改革基金會備份。
